臺灣宜蘭地方法院刑事判決　　　　　　　　　　　　　　九十一年度易緝字第八號
　　公　訴　人　臺灣宜蘭地方法院檢察署檢察官
　　被　　　告　甲○○
右列被告因贓物案件，經檢察官提起公訴 (八十九年度偵字第三六三號)，本院判決
如左：
    主  文
甲○○收受贓物，累犯，處有期徒刑參月，如易科罰金，以參佰元折算壹日。
    事  實
一、甲○○前曾因竊盜案件，經法院判處有期徒刑一年二月，於民國八十四年十一月
    十八日因徒刑執行完畢出監。詎仍不知悔改，明知友人廖武雄（原名廖金龍，業
    經台灣高等法院判決確定）所騎乘懸掛車牌號碼ＭＡＱ─六八九號之機車一部（
    為乙○○於八十八年六月十三日某時許，在台北縣三重市○○街一七五巷十三號
    前失竊），係屬來路不明之盜贓物，竟於八十八年七月間某日，在宜蘭縣壯圍鄉
    ○○村○○路十八號其住處，受廖武雄委託寄放於該處而收受之。嗣於八十八年
    十二月二十九日晚間六時許，在宜蘭縣宜蘭市○○路二七九號前，騎乘該贓車時
 ，為警當場查獲，並扣得該贓車及鑰匙一支。
二、案經宜蘭縣警察局移送台灣宜蘭地方法院檢察署檢察官偵查起訴。
    理  由
一、訊據被告甲○○對於右揭時、地受友人廖武雄委託寄放上開機車，並借用該機車
    為警查獲之事實，坦承不諱，惟否認有何收受贓物之犯行，辯稱：伊並不知該機
    車係贓車云云。惟查，右開懸掛ＭＡＱ─六八九號車牌之機車一部，為被害人乙
    ○○所使用於八十八年六月十三日某時許，在台北縣三重市○○街一七五巷十三
    號前失竊等情，業據被害人乙○○於警訊時證述明確，並有車輛、車牌失竊資料
    個別查詢報表─查詢車輛認可資料及贓物認領保管單附卷足憑。又該贓車為證人
    廖武雄所竊得等情，並經台灣高等法院於八十九年十二月二十八日以八十九年度
    上易字第三二五一號判決認定在卷，有該紙判決書附卷可參，則右開經警查獲之
    機車，係屬盜贓物，應堪認定。被告甲○○雖否認知悉該機車係贓物，然查，證
    人廖武雄於八十八年七月間將機車騎往宜蘭縣壯圍鄉○○村○○路十八號被告住
    處寄放，未交付行車執照，被告並騎用該機車被查獲，業據被告於警訊、偵查及
    本院初訊、台灣高等法院於八十九年度上易字第三二五一號一案調查時供證甚明
    ，其嗣後於本院審理時改辯係於八十八年六月間在宜蘭縣宜蘭市○○路居所交付
    等情，並不足採，而該機車無行車執照或其他來源證明文件，且自八十八年七月
    間起寄放於被告住處，至同年十二月二十九日查獲為止，已長達半年之久非屬短
    暫借用之情形，被告竟未加聞問，顯與使用合法來源之機車皆應持有行車執照之
    常理未符，被告辯稱不知該車係贓車云云，應屬卸責之詞，不足採信。事證已臻
    明確，被告犯行應堪以認定。
二、核被告甲○○收受贓物，所為係犯刑法第三百四十九條第一項之收受贓物罪。又
    查被告前因竊盜案件，經法院判處有期刑一年二月確定，於八十四年十一月十八
    日執行完畢，有臺灣高等法院檢察署刑案紀錄簡覆表在卷足憑，五年內再犯本件
    有期徒刑以上之罪，為累犯，依法加重其刑。爰審酌被告收受贓物之犯罪動機、
    目的、手段、對被害人管領財產法益所生之危害，及其犯罪後之態度等一切情狀
    ，量處如主文所示之刑。被告犯罪後，刑法第四十一條關於自由刑易科罰金之規
    定，已於九十年一月十日修正公布、自同月十二日起施行，凡觸犯最重本刑為五
    年以下有期徒刑罪名、而受六月下有期徒刑宣告者，如因身體、職業、家庭或其
    他正當理由，執行顯有困難，可依現行規定易科罰金，對於被告較為有利。本案
    自應適用裁判時之法律，諭知易科罰金之折算標準。
據上論斷，應依刑事訴訟法第二百九十九條第一項前段，刑法第三百四十九條第一項
、第四十七條、第二條第一項前段、第四十一條第一項，罰金罰鍰提高標準條例第一
條前段、第二條，判決如主文。
本案經檢察官吳慧蘭到庭執行職務
中    華    民    國    九    十    一    年    六    月    十    七    日
                                    臺灣宜蘭地方法院刑事第二庭
                                        法  官  郭  淑  珍
右正本證明與原本無異。
如不服本判決，應於判決送達後十日內向本院提出上訴狀( 應附繕本 )。
                                        書記官  李  明  威
中    華    民    國    九    十    一    年    六    月    十    八    日
參考法條：
刑法第三百四十九條第一項
收受贓物者，處三年以下有期徒刑、拘役或五百元以下罰金。
